臺灣雲林地方法院刑事判決
111年度易字第117號
公  訴  人  臺灣雲林地方檢察署檢察官
被      告  呂洪樟




上列被告因竊盜案件，經檢察官提起公訴（110年度偵字第6537
號），被告於準備程序中就被訴事實為有罪之陳述，本院依簡式
審判程序判決如下：
    主      文
呂洪樟犯如附表所示之罪，各處如附表所示之刑及沒收。應執行
拘役壹佰日，如易科罰金，以新臺幣壹仟元折算壹日。沒收部分
併執行之。
    事實及理由
壹、犯罪事實　
    呂洪樟意圖為自己不法之所有，基於竊盜之各別犯意，分別
    為以下行為：
一、於民國110年7月7日22時許，騎乘車牌號碼000-0000號普通
    重型機車前往址設雲林縣○○市○○路000號之東衛傳播有限公
    司(代表人為楊紅桃、經理人為蔡右勲，下稱本案公司)，趁
    本案公司後方鐵門未關之際，進入1樓無人居住之辦公室內
    ，徒手竊取蔡右勲放置於辦公桌抽屜內之新臺幣(下同)7,00
    0元公司款項，得手後騎乘上開機車離去。
二、於110年7月10日2時許，騎乘上開機車前往本案公司，趁本
    案公司後方鐵門未關之際，進入1樓無人居住之辦公室內，
    徒手竊取蔡右勲放置於辦公桌抽屜內之4,500元公司款項，
    得手後騎乘上開機車離去。
三、於110年7月27日2時50分許至3時20分間，騎乘上開機車前往
    本案公司，利用蔡右勲未在辦公室之際，在本案公司後門旁
    之鐵窗處，將鐵門開關拉起，進入1樓無人居住之辦公室內
    ，著手搜尋、物色辦公桌抽屜內之現金，惟翻找後未尋得金
    錢而未遂。
四、復經蔡右勲發覺遭竊而報警處理，經警調閱監視器後，循線
    查悉上情。　　　　　
貳、程序部分
　　被告呂洪樟所犯均係死刑、無期徒刑、最輕本刑為3年以上
    有期徒刑以外之罪，其於準備程序中就前揭被訴事實均為有
    罪之陳述，經本院告知簡式審判程序之旨，並聽取公訴人、
    被告之意見後，本院依刑事訴訟法第273條之1第1項之規定
    ，裁定以簡式審判程序進行本案之審理，是本案之證據調查
    ，依刑事訴訟法第273條之2規定，自不受同法第159條第1項
    、第161條之2、第161條之3、第163條之1及第164條至第170
    條規定之限制。
參、認定犯罪事實所憑之證據及理由　　　　
一、上開犯罪事實業經被告坦承不諱（警卷第3 至6 頁、偵卷第
    95至101 頁、本院卷第66、71頁），核與證人即告訴代理人
    蔡右勲（警卷第7 至16頁、偵卷第73至79頁）之證述相符，
    並有告訴代理人蔡右勲指認被告之指認犯罪嫌疑人紀錄表1 
    份（警卷第17至21頁）、本案公司監視器影像畫面擷取照片
    1張（警卷第23頁）、現場照片12張（警卷第25至35頁）、
    路口監視器影像畫面擷取照片16張（警卷第37至51頁）、被
    告行跡圖1紙（警卷第53頁）、車牌號碼000-0000號普通重
    型機車之車輛詳細資料報表1紙（警卷第55頁）、雲林縣警
    察局斗六分局長平派出所受理各類案件紀錄表1 紙（警卷第
    63頁）、本院111 年3 月10日之公務電話紀錄單1 紙（本院
    卷第21頁）、本案公司及路口監視器影像光碟各1 片（光碟
    置於偵卷最末頁之臺灣雲林地方檢察署偵查錄音光碟存放袋
    內）在卷可佐。
二、綜上，被告之任意性自白有上開證據予以補強，均應與事實
    相符，堪採為認定事實之依據。從而，本案事證明確，被告
    犯行堪以認定，均應依法論罪科刑。　　
肆、論罪科刑
一、核被告就犯罪事實一、二所為，均係犯刑法第320 條第1 項
    之竊盜罪；就犯罪事實三所為，係犯刑法第320 條第3 項、
    第1 項之普通竊盜未遂罪。起訴意旨雖認被告就犯罪事實一
    、二所為，均係犯刑法第321條第1項第1款之加重竊盜罪；
    就犯罪事實三所為，係犯刑法第321條第2項、第1項第1款之
    加重竊盜未遂罪，惟查，本案公司並非住宅或有人居住之建
    築物，故起訴意旨容有誤會，然本院所認定之犯罪事實與檢
    察官起訴書所載之犯罪事實，屬社會基本事實同一，爰由本
    院告知被告所犯法條及罪名（本院卷第64頁)，而公訴人亦
    當庭更正之（本院卷第64頁)，本院自毋庸變更起訴法條，
    且已無礙被告防禦權之行使。
二、另被告所犯上開3罪之犯意各別，行為互殊，應予分論併罰
    。　　
三、被告前因販賣毒品案件，經臺灣高等法院臺南分院以103年
    度上訴字第127號判決判處有期徒刑2年7月確定，於105年3
    月31日縮刑期滿假釋出監，105年12月11日保護管束期滿，
    假釋未經撤銷，以已執行完畢論等情，有臺灣高等法院被告
    前案紀錄表在案可按，是被告於受有期徒刑之執行完畢後，
    5 年內故意再犯本案有期徒刑以上之3罪，均為累犯。經本
    院依司法院大法官釋字第775號解釋意旨裁量，基於累犯者
    有其特別惡性及對刑罰反應力薄弱，復審酌被告前揭構成累
    犯之前科，雖與本案所涉竊盜罪質不同，然被告經刑罰執行
    完畢後，竟不知悔悟，猶仍再犯本案，顯見守法意識薄弱、
    自我約束能力不佳，有加重其刑以收警惕之效之必要，又本
    案情節無罪刑不相當或有違反比例原則之情形，是均依刑法
    第47條第1 項規定加重其刑。　　
四、針對犯罪事實三部分，被告雖已著手於竊盜犯行，但並未竊
    取他人財物得手，為未遂犯，審酌其犯罪所生危害較竊盜既
    遂犯行為輕，爰依刑法第25條第2項規定減輕其刑，並依法
    先加後減之。　　
五、爰審酌被告不思以正當方式取得財物，而以上開方式竊取本
    案公司之款項，漠視他人之財產法益，欠缺法紀觀念及自我
    控制能力。惟念及被告犯後坦承犯行，態度尚可，且本案犯
    罪事實三部分，並未竊取財物得手。兼衡被告自陳高中畢業
    之教育程度；未婚，無子女；家庭成員有父母親；入監之前
    從事鐵工，每月收入約3 萬元等節(本院卷第73頁)。再徵諸
    檢察官、被告對刑度之意見(本院卷第73頁)、被告素行(詳
    見卷內臺灣高等法院被告前案紀錄表)等一切情狀，分別量
    處如附表所示之刑，並諭知易科罰金之折算標準，復考量其
    犯罪時間密接性、手段、侵害法益程度等，定其應執行之刑
    如主文所示，並諭知易科罰金之折算標準。　　　
伍、沒收部分
    針對犯罪事實一部分，被告所竊得之7,000元；針對犯罪事
    實二部分，被告所竊得之4,500元，均為被告之犯罪所得，
    因未扣案，故應依刑法第38條之1第1項前段規定，均宣告沒
    收之，並依同條第3項規定，於全部或一部不能沒收或不宜
    執行沒收時，各追徵其價額。　　
據上論斷，應依刑事訴訟法第273 條之1 第1 項、第299 條第1
項前段（依刑事判決精簡原則，僅記載程序法條），判決如主文
。
本案經檢察官林欣儀提起公訴，檢察官謝宏偉到庭執行職務。
中　　華　　民　　國　　111 　年　　4 　　月　　21　　日
                  刑事第八庭  法  官   蕭孝如
以上正本證明與原本無異。
如不服本判決應於收受判決後 20 日內向本院提出上訴書狀，並
應敘述具體理由；其未敘述上訴理由者，應於上訴期間屆滿後20
 日內向本院補提理由書（均須按他造當事人之人數附繕本）。
「切勿逕送上級法院」。
                              書記官   鄭庭羽
中　　華　　民　　國　　111 　年　　4 　　月　　22　　日

附錄本件論罪科刑法條全文
中華民國刑法第320條
意圖為自己或第三人不法之所有，而竊取他人之動產者，為竊盜
罪，處五年以下有期徒刑、拘役或五十萬元以下罰金。
意圖為自己或第三人不法之利益，而竊佔他人之不動產者，依前
項之規定處斷。
前二項之未遂犯罰之。　

附表
編號 犯罪事實          罪名、宣告刑及沒收 1 犯罪事實一 呂洪樟犯竊盜罪，累犯，處拘役伍拾伍日，如易科罰金，以新臺幣壹仟元折算壹日。 未扣案之犯罪所得新臺幣柒仟元沒收之，於全部或一部不能沒收或不宜執行沒收時，追徵其價額。 2 犯罪事實二 呂洪樟犯竊盜罪，累犯，處拘役肆拾伍日，如易科罰金，以新臺幣壹仟元折算壹日。 未扣案之犯罪所得新臺幣肆仟伍佰元沒收之，於全部或一部不能沒收或不宜執行沒收時，追徵其價額。 3 犯罪事實三 呂洪樟犯竊盜未遂罪，累犯，處拘役參拾日，如易科罰金，以新臺幣壹仟元折算壹日。